臺北高等行政法院判決　　　　　　　　　　　　　　　九十三年度簡字第八七九號
　　原　　　告　甲○○
　　被　　　告　臺北縣政府
　　代　表　人　乙○○代理縣.
右當事人間因消防法事件，原告不服內政部中華民國九十三年五月七日台內訴字第０
九三０００三三七九號訴願決定，提起行政訴訟。本院判決如左：
　　主  文
原告之訴駁回。
訴訟費用由原告負擔。
　　事  實  及  理  由
一、事實概要：原告為消防設備士，受臺灣桑德斯股份有限公司三重分公司委託檢修
    臺北縣三重市○○路○段七十、七十二號之消防安全設備，並於九十二年十二月
    三十一日向被告辦理申報，嗣臺北縣消防局第三大隊於九十三年一月二十九日派
    員前往該場所實施消防安全設備檢修申報複查，發現原告未依規定針對該場所設
    置之室內排煙設備作性能檢查，核與申報書之記載不符而逕予舉發。案經被告審
    認原告檢修消防安全設備有不實申報情事，乃依消防法第三十八條第三項規定，
    以九十三年二月十七日北府消預字第０九三０００四０三五號消防法案件處分書
    處原告新臺幣 (下同)二萬元罰鍰。原告不服，提起訴願，經決定駁回，遂提起
    本件行政訴訟。
二、原告起訴主張：其確有對該場所之排煙設備為檢查，此由原告就該場所所檢查所
    製作之工作底稿，內容包括圖面、外觀檢查及各項性能檢查之紀錄表格可證，實
    因行政人員繕打與裝訂之缺失，致申報書漏列該檢修項目，並非其未檢查該設備
    ，而改善計畫書部分，則因室內排煙設備無缺失，故免列入改善計畫；況該場所
    歷年來均由原告檢查申報，九十二年度六月與十二月兩次室內排煙設備表格內容
    並無太大變化，應無遺漏檢查之可能發生等語。
三、按「依各類場所消防安全設備設置標準設置之消防安全設備，……其……檢修應
    由消防設備師或消防設備士為之。」「依第六條第一項應設置消防安全設備場所
    ，其管理權人應委託……消防設備師或消防設備士，定期檢修消防安全設備，其
    檢修結果應依限報請當地消防機關備查；消防機關得視需要派員複查。……」「
    消防設備師或消防設備士為消防安全設備不實檢修報告者，處新臺幣二萬元以上
    十萬元以下罰鍰。」消防法第七條第一項、第九條前段及第三十八條第三項分別
    定有明文。
四、經查，原告為消防設備士，受臺灣桑德斯股份有限公司三重分公司委託檢修臺北
    縣三重市○○路○段七十、七十二號之修消防安全設備，並於九十二年十二月三
    十一日向被告辦理申報，嗣臺北縣消防局第三大隊於九十三年一月二十九日派員
    前往該場所實施消防安全設備檢修申報複查時，發現該場所申報之消防安全設備
    檢修申報書之地下一樓電腦平面圖數量表有關室內排煙閘門部分與現場不符，亦
    未檢附該項室內排煙設備之檢查表，且該報告書目錄、檢修項目及改善計畫書中
    均無任何有關室內排煙設備之資料等情，有原告簽章確認之前開場所消防安全設
    備檢修申報書、被告所屬消防局逕行舉發檢修不實案件告知單、舉發違反消防法
    案件通知單及現場照片二幀附卷可稽，是原告未依規定對前開場所設置之室內排
    煙設備作性能檢查之事實，已堪認定。故被告以原告檢修消防安全設備有不實申
    報情事，依前揭消防法第三十八條第三項規定裁處罰鍰新臺幣二萬元之處分，於
    法並無不合。至原告雖訴稱其工作底稿所附地下一樓平面圖有標示排煙設備之圖
    示，即為室內排煙設備之閘門云云，惟查該平面圖所示之排煙設備，係受檢之前
    開場所公共設施部分之緊急昇降機間之排煙閘門，並非屬室內排煙設備，原告執
    此主張其有針對該場所之室內排煙設備為檢查，純因行政人員繕打與裝訂之缺失
    ，而漏列該檢修項目，核不足採。
五、綜上所述，原處分於法並無違誤，訴願決定遞予維持，亦無不合，原告仍執前詞
    訴請撤銷，為無理由，應予駁回。又本件為簡易事件，爰不經言詞辯論逕為判決
    ，併予敘明。
據上論結，本件原告之訴為無理由，爰依行政訴訟法第九十八條第三項前段，判決如
主文。
中　  　華  　　民　  　國　　九十三　　年　  　十二　　月　　二十四　　日
                        臺 北 高 等 行 政 法 院   第 一 庭
                                                    法  官　蕭惠芳
右為正本係照原本作成。
本件以訴訟事件所涉及之法律見解具有原則性者為限，始得於本判決送達後二十日內
向本院提出上訴狀並表明上訴理由，如已於本判決宣示後送達前提起上訴者，應於判
決送達後二十日內補具上訴理由（均按他造人數附繕本），且經最高行政法院許可後
方得上訴。
中　    華  　　民      國　　九十三    年      十二    月    二十七　　日
            　　　　　　　　　　                　　書記官  李淑貞
